# 请教陈版主，关于结构化主体并表的问题（归集部分论坛关于结构化的帖子）

提问人：baograsshoot 时间：2016-05-08 23:36:47
陈版主，今日接触结构化主体并表。按照一般并表方式处理比较清晰明白，容易理解。但，考虑到结构化主体的特殊性，即归属于其他投资者部分作为金融负债（交易性进金融负债）或者其他负债核算，合并损益表中也不应该反映类似少数股东损益的信息，因而对结构化主体并表的具体处理不清晰。如何将是一般并表方式下 少数股东权益、少数股东损益 不体现在最后总得合并报表里，希望版主能给予一定的帮助。
能否以下面的case进行较为详细的说明： A公司购买自主管理的产品80%，总募集金额 100 万，在“可供出售金融资产”核算，具体信息如下表格所示： 公司资产负债表利润表　货币资金 118.00 主营业务净收入 48.00 可供出售金融资产 88.00 公允价值变动损益 - 其他资产 212.00 投资收益 - 　管理费收入 5.00 资产总计 418.00 　　所得税费用 13.00 应付职工薪酬 20.00其他应付款 50.00 净利润 40.00 长期借款 200.00 　递延所得税负债 - 　负债总计 270.00 　　　实收资本 100.00 　资本公积 8.00 　未分配利润 40.00 　　　所有者权益总计 148.00 产品资产负债表利润表银行存款20.00收入理财产品80.00应收利息20.00投资收益20.00资产总计120.00应付托管费5.00应付外保费5.00负债总计10.00　管理费5.00实收股本100.00托管费5.00未分配利润10.00　净收益10.00所有者权益总计110.00
常规合并处理 A 抵消份额借：实收资本 100.00 未分配利润 10.00 贷：可供出售金融资产 88.00 其他负债/交易性金融负债22.00
B 公允价值变动与子公司损益抵消借：资本公积 8.00 少数股东损益 2.00 贷：未分配利润 10.00问题就是如何将 少数股东损益 不按照一般报表列报在损益表里，请版主给予指导。
下面是我在论坛搜集到的一些关于结构化主体比较好的帖子： 结构化主体合并报表中递延所得税处理 http://bbs.esnai.com/thread-5055493-1-1.html (出处: 中国会计视野论坛)
结构化产品并表 http://bbs.esnai.com/thread-5010565-1-1.html (出处: 中国会计视野论坛)
关于结构化主体中其他投资者权益的处理 http://bbs.esnai.com/thread-5009352-1-1.html (出处: 中国会计视野论坛)

回答人：chenyiwei
资产负债表的抵销基本合理；利润表的抵销可直接借：年初未分配利润，借：财务费用——利息支出（即结构化主体本期收益中归属于其他持有人的部分），贷：期末未分配利润。

提问人：awakenstriving 时间：2016-10-25 23:33:18
陈老师，客户将一个具有控制权的结构化主体纳入合并范围，此结构化主体除本公司出资之外，另外一个出资人为银行，享有固定收益，请问合并报表现金流量表中收到的银行出资人出资款应该记到筹资活动哪个科目比较合适？是否可以记到收到的其他与筹资有关的现金？谢谢

回答人：chenyiwei
“取得借款收到的现金”最合适（相应地合并资产负债表中列报为借款）。其次是作为“收到的其他与筹资活动有关的现金”（相应地合并资产负债表中列报为长期应付款）也可接受。

提问人：呼叫帮助 时间：2018-06-16 12:10:31
陈版， 2014 年新发的准则多处提到了投资性主体和结构化主体，而定义有些晦涩难懂，我们是否可以这样理解在一般是某些基金、信托公司可能满足这两个定义？

回答人：chenyiwei
目前实务中多数情况是这种。也不排除日后新业务模式出现，但万变不离其宗。